臺灣高雄地方法院民事簡易判決
111年度雄簡字第1420號
原      告  曾清松  

被      告  洪能木  

上列當事人間損害賠償事件，本院於民國111年8月30日言詞辯論
終結，判決如下：
    主      文
原告之訴及假執行之聲請均駁回。
訴訟費用由原告負擔。
    事實及理由
一、原告主張：兩造為朋友關係，被告於民國110年8月19日11時
    28分許，在不詳地點撥打行動電話給原告，雙方因故而生口
    角糾紛，被告竟自110年8月20日零時33分許至同日3時40分
    許，對原告辱罵「你是抓耙子、幹你娘、你是鬼、你不是人
    、我有去問別人，你卡早攏做惡局，叫同行去跟人家倒啦，
    然後叫出來法院解決」等語，對原告名譽造成影響且屬重大
    ，經檢察官偵查後不起訴處分確定，原告依民法第184條第1
    項、第195條第1項規定，請求被告賠償損害。聲明：被告應
    給付原告30萬元及自起訴狀繕本送達翌日之起至清償日止，
    按週年利率5%計算之利息。願供擔保請准宣告假執行。
二、被告則以：是原告先跟陳德村共同計畫要恐嚇被告給付30萬
    ，陳德村已經立了自白書，所以被告才會電話中罵原告。原
    告要跟被告借錢，被告不借，因為被告已經借原告二、三次
    了，還說被告忘恩負義；被告確實在電話中有講上開言語，
    但這是彰化人的口頭禪，都會先駡人才講話等語。聲明：原
    告之訴駁回。
三、本院的判斷：
　㈠按故意或過失，不法侵害他人之權利者，負損害賠償責任；
    不法侵害他人之身體、健康、名譽、自由、信用、隱私、貞
    操，或不法侵害其他人格法益而情節重大者，被害人雖非財
    產上之損害，亦得請求賠償相當之金額，民法第184 條第1
    項前段及第195 條第1 項前段定有明文。所謂之名譽，通常
    係指人格在社會生活上所受之尊重，即其在社會上之評價而
    言；故侵害名譽權，係指以言語、文字、漫畫或其他方法貶
    損他人在社會上之評價，使其受到他人憎惡、蔑視、侮辱、
    嘲笑或不齒與其來往，是否構成侵害名譽權，應就社會一般
    人之評價，客觀判斷之。而名譽係個人在社會上享有一般人
    對其品德、聲望或信譽所加之評價，因此名譽有無受損害，
    應以社會上對個人評價是否貶損作為判斷之依據（最高法院
    一○四年度台上字第四○八號判決意旨參照）。復按侵害名譽
    權而應負侵權行為損害賠償責任者，須以行為人意圖散布於
    眾，故意或過失詆毀他人名譽為必要，蓋如此始有使他人之
    名譽在社會之評價受到貶損之虞（最高法院九十九年度台上
    字第一六六四號判決意旨參照）。
　㈡本件被告固不爭執確實在上開時地，於電話中對原告以上開
    言語辱駡，惟原告自陳當時在店裡面，當時店裡面沒有其他
    人，參以被告在電話中對被告為上開言語之時間為凌晨零時
　　至3時左右，兩造電話中對話既無其他人在場聽聞，依上開
    說明，即難認被告所為足以構成侵害原告名譽權，原告主張
    名譽權受侵害請求被告賠償損害，即無理由而不應准許。
四、綜上，原告依侵權行為之法律關係，請求被告賠償30萬元及
    自起訴狀繕本送達翌日至清償日止，按年息5%計算之利息，
    為無理由，應予駁回。原告既受敗訴判決，其假執行之聲請
    亦無理由而應予駁回。
五、本件事證已臻明確，兩造間其餘主張舉證併所提證據，經本
    院審酌認與判決之結果不生影響，不再一一論述，附此說明
    。原告聲請調被告之金流進出明細(本院卷第63頁背面)，
　　亦與本件待證事項無關，爰不予調閱，併為說明。
六、結論：本件原告之訴為無理由，判決如主文。本件訴訟費用
    應由原告自行負擔。
中　　華　　民　　國　　111 　年　　9 　　月　　20　　日
          　　　　高雄簡易庭  法　官    林玉心
以上正本係照原本作成。
如不服本判決，應於送達後20日內，向本院提出上訴狀並表明上
訴理由，如於本判決宣示後送達前提起上訴者，應於判決送達後
20日內補提上訴理由書（須附繕本）。
中　　華　　民　　國　　111 　年　　9 　　月　　20　　日
                              書記官    李月君